# 财政专项资金

提问人：zcza12345 时间：2015-04-14 09:27:48
企业收到财政专项资金(非经营性质)能否在其他应付款中核算?

回答人：chenyiwei
请根据《企业财务通则》第二十条、财企[2012]23号文第八条、《企业会计准则第 16 号——政府补助》等相关财务、会计规定予以处理。